臺灣臺南地方法院刑事判決　　　　　　　100年度訴字第316號
公　訴　人　臺灣臺南地方法院檢察署檢察官
被　　　告　陳致力
上列被告因違反毒品危害防制條例等案件，經檢察官提起公訴（
99年度偵字第15832 號），本院判決如下：
    主  文
陳致力轉讓第一級毒品，累犯，處有期徒刑柒月；又犯藥事法第
八十三條第一項之轉讓禁藥罪，累犯，處有期徒刑伍月。應執行
有期徒刑拾月。
被訴轉讓第一級毒品海洛因予徐友南部分無罪。
    事  實
一、陳致力前於民國93年12月間起至94年3 月間，因連續施用第
    一、二級毒品，經本院以94年度訴字第743 號判決判處有期
    徒刑1 年、6 月，應執行有期徒刑1 年5 月，上訴後，經臺
    灣高等法院臺南分院（下稱臺南高分院）以94年度上訴字第
    974 號判決駁回確定（甲案）；又於95年1 月間至同年3 月
    27日止，因連續施用第一、二級毒品，經臺南高分院以95年
    度上訴字第812 號判決判處有期徒刑11月、7 月，應執行有
    期徒刑1 年4 月，上訴後，經最高法院以95年度台上字第67
    65號判決駁回確定（乙案）；又於95年間因違反槍砲彈藥刀
    械管制條例案件，經本院以95年度訴字第988 號判決判處有
    期徒刑1 年10月、併科罰金新臺幣（下同）5 萬元，上訴後
    ，經臺南高分院以96年度上訴字第136 號判決駁回，再經上
    訴，經最高法院以96年度台上字第4368號判決駁回確定（丙
    案）；前述乙案經臺南高分院以96年度聲減字第51號裁定減
    刑為有期徒刑5 月15日、3 月15日，應執行有期徒刑8 月，
    乙案與丙案嗣經臺南高分院以96年度聲字第1113號裁定應執
    行刑為有期徒刑2 年5 月、併科罰金5 萬元確定，再與前揭
    甲案接續執行，於98年2 月19日因縮短刑期假釋出監並付保
    護管束，並於98年10月11日縮刑期滿執行完畢。
二、陳致力明知海洛因與甲基安非他命分別係毒品危害防制條例
    所規定之第一級及第二級毒品，甲基安非他命亦經中央衛生
    主管機關明令公告列為禁藥管理，縱無營利意圖，依法亦不
    得以原價、低於原價或無償轉讓予他人，仍基於轉讓第一級
    毒品海洛因及轉讓禁藥甲基安非他命之犯意，為下列轉讓行
    為：
  (一)於99年10月13日早上10時許，在臺南市安平區○○○街224
    巷15號「皇家汽車旅館210 室【起訴書附表記載為201 室，
    應予更正】」，無償交付海洛因及甲基安非他命（轉讓海洛
    因之數量未達5 公克之微量，轉讓甲基安非他命之數量未達
    10公克之微量）予許慧娟，供許慧娟施用以解毒癮。
  (二)於99年10月12日不詳時間，在臺南市安平區○○○街224 巷
    15號「皇家汽車旅館210 室【起訴書附表記載為201 室，應
    予更正】」，無償交付甲基安非他命（轉讓甲基安非他命之
    數量未達10公克之微量）予徐友南，供徐友南施用以解毒癮
    。
三、經警於99年10月13日晚上10時30分許，持本院核發之搜索票
    至上址執行搜索，當場扣得第一級毒品海洛因1 包（含袋重
    0.18公克【起訴書記載1.35公克應係誤載】、驗餘淨重0.03
    公克）、甲基安非他命3 包（含袋重1.85公克、驗餘淨重1.
    021 公克）、行動電話6 支、玻璃球2 個、電子磅秤1 臺、
    夾鏈袋1 包、帳冊2 本、電話簿3 張等物，並經檢察官傳訊
    證人訊問後，查知上情。
四、案經臺南市政府警察局第六分局報告臺灣臺南地方法院檢察
    署檢察官偵查起訴。
    理  由
壹、關於證據能力之認定
    被告以外之人於偵查中向檢察官所為之陳述，除顯有不可信
    之情況者外，得為證據，刑事訴訟法第159 條之1 第2 項定
    有明文。蓋現行法之檢察官仍有訊問被告、證人及鑑定人之
    權限，其應踐行之程序又多有保障被告或被害人之規定，證
    人、鑑定人於偵查中亦均須具結，就刑事訴訟而言，其司法
    屬性甚高；而檢察官於偵查程序取得之供述證據，其過程復
    尚能遵守法令之規定，是其訊問時之外部情況，積極上具有
    某程度之可信性，除消極上顯有不可信之情況者外，均得為
    證據。故主張其為不可信積極存在之一方，自應就此欠缺可
    信性外部保障之情形負舉證責任，最高法院98年度台上字第
    2904號判決意旨參照。是證人徐友南偵查中業經具結之證述
    ，未曾提及檢察官在偵查時有不法取供之情形，且經證人具
    結擔保證言之憑信性，被告亦無主張或釋明證人徐友南證述
    有何顯不可信之情況，依上說明，證人徐友南偵查中之證言
    自具有證據能力。至被告於本院準備程序中聲請傳喚證人徐
    友南進行交互詰問，惟證人徐友南因他案通緝中，經本院合
    法通知亦未能到庭供被告進行詰問，被告嗣於審理期日捨棄
    傳喚證人徐友南，有本院審判筆錄在卷可參（見本院卷第12
    9 頁），又交互詰問，屬人證調查證據程序之一環，與證據
    能力係指符合法律規定之證據適格，亦即得成為證明犯罪事
    實存否之證據適格，其性質及在證據法則之層次並非相同。
    因而，未經被告行反對詰問之證人徐友南於偵查中之具結證
    述，仍具證據能力。
貳、有罪部分（被訴同時轉讓海洛因、甲基安非他命予許慧娟1
    次，轉讓甲基安非他命予徐友南1 次）
一、被告就前揭犯罪事實於偵查、本院準備、審理程序均坦承不
    諱，供稱：伊將毒品拿回去就放在桌上，有提供甲基安非他
    命及海洛因給許慧娟，也有提供毒品給徐友南（此部分被告
    所指毒品係甲基安非他命，見本院卷第134 頁反面），因為
    伊和許慧娟是男女朋友，金錢及各方面都是一起用，所以伊
    有跟許慧娟共享伊買回來的海洛因、甲基安非他命，也有提
    供甲基安非他命給徐友南，給許慧娟甲基安非他命應該是在
    搜索前1 、2 天就拿給她，海洛因是搜索前1 天拿給她，但
    對於許慧娟證稱是在搜索當天早上10時許伊拿給她毒品的證
    述沒有意見，對於徐友南證稱施用的甲基安非他命是99年10
    月22日伊施用剩餘後供徐友南施用的證述也沒有意見等語（
    見偵卷第6 頁、第7 頁、本院卷第105 頁正反面、第130 頁
    、第131 頁反面、第132 頁、第133 頁反面、第134 頁）。
    核與證人許慧娟偵查中結證稱：被告有提供毒品給伊施用，
    最後1 次是在99年10月13日早上10時許在皇家汽車旅館210
    室，他同時提供海洛因和甲基安非他命，伊在同日晚上才施
    用等語相符（見偵卷第11頁反面），與證人徐友南偵查中結
    證稱：最後一次跟被告要甲基安非他命是在99年10月12日在
    皇家汽車旅館210 室跟他要的，被告施用剩下的才給我，所
    剩的量只有一點等語相符（見偵卷第16頁）。又證人許慧娟
    、徐友南為警搜索翌日之凌晨及下午（99年10月14日），經
    其等同意警察採尿送驗，證人許慧娟尿液送驗確檢出甲基安
    非他命、嗎啡陽性反應，證人徐友南尿液送驗亦檢出甲基安
    非他命陽性反應，此有許慧娟、徐友南涉嫌毒品案尿液編號
    及年籍對照表各1 份、長榮大學99年10月26日、99年10月22
    日出具之確認報告各1 份（見本院卷第112 頁、第113 頁、
    第120 頁正反面）在卷可按，可認渠二人確於採尿前有施用
    毒品之行為，足以佐證被告確有於前揭時間、地點，轉讓毒
    品、禁藥之犯罪事實。又固然被告對轉讓毒品予證人許慧娟
    之時間供述前後不一，惟此乃因審判期日距離案發已近11個
    月，因記憶淡化所導致，其供稱確有轉讓毒品予證人許慧娟
    之事實仍屬一致，亦對證人許慧娟證述之時間、地點表示「
    沒有意見」。是以，堪認被告上開任意性自白，確均與事實
    相符。此部分事證明確，被告犯行洵堪認定，應予依法論科
    。
二、起訴書所載被告轉讓之第二級毒品為安非他命，業經公訴人
    當庭更正為「甲基安非他命」，與證人許慧娟、徐友南尿液
    送驗確檢出甲基安非他命陽性反應等情相符，自應將起訴書
    原載轉讓之第二級毒品安非他命更正為「甲基安非他命」，
    附此敘明。
三、論罪科刑：
  (一)甲基安非他命係屬毒品危害防制條例第2 條第2 項第2 款所
    明定之第二級毒品，且因甲基安非他命係安非他命之衍生物
    ，亦經行政院衛生署先後於69年12月8 日、75年7 月11日公
    告列入藥物藥商管理法第16條第1 款（即現行藥事法第22條
    第1 項第1 款）之禁藥管理，嗣於79年10月9 日雖再經公告
    列入麻醉藥品管理條例（現行管制藥品管理條例）第2 條第
    4 款所定之「化學合成類麻醉藥品」管理，並明定於管制藥
    品管理條例第3 條所指「管制藥品」（即藥事法第11條之管
    制藥品），但上開列入藥事法禁藥之管理迄今猶未解除，是
    甲基安非他命仍不失其為禁藥之性質，則行為人明知為禁藥
    即甲基安非他命而轉讓予他人者，除成立毒品危害防制條例
    第8 條第2 項之轉讓第二級毒品罪外，亦構成藥事法第83條
    第1 項之轉讓禁藥罪，此係屬同一犯罪行為而同時有2 種法
    律可資處罰之法條競合情形，應依重法優於輕法、後法優於
    前法等法理，擇一處斷。然毒品之範圍尚包括影響精神物質
    與其製品，而藥事之管理，亦非僅止於藥品之管理，毒品未
    必即係經公告之禁藥，禁藥亦未必為毒品；再參以藥事法之
    立法目的在於確保行政主管機關對於藥事之管理，與毒品危
    害防制條例係保障國民健康之目的未盡相同，是毒品危害防
    制條例與藥事法二者間，並無必然之特別法與普通法關係。
    而藥事法第83條第1 項係於93年4 月21日修正公布，同年4
    月23日施行（藥事法另於95年5 月30日修正公布，惟該法第
    83條第1 項規定並未修正），毒品危害防制條例第8 條第2
    項則於92年7 月9 日修正公布，93年1 月9 日施行（毒品危
    害防制條例另如前述於98年5 月20日修正公布，惟該條例第
    8 條第2 項亦未修正），是相較於毒品危害防制條例第8 條
    第2 項言，藥事法第83條第1 項為後法；又藥事法第83條第
    1 項規定轉讓禁藥之法定刑係「7 年以下有期徒刑，得併科
    新臺幣500 萬元以下罰金」，較諸毒品危害防制條例第8 條
    第2 項轉讓第二級毒品之法定刑為「6 月以上5 年以下有期
    徒刑，得併科新臺幣70萬元以下罰金」為重，故除轉讓之甲
    基安非他命數量，已達行政院93年1 月7 日院臺法字第0930
    080551號令頒「轉讓持有毒品加重其刑之數量標準第2 條」
    所定之淨重10公克以上，應依毒品危害防制條例第8 條第6
    項規定加重其刑，其加重後之法定刑較藥事法第83條第1 項
    之法定刑為重者外，因藥事法第83條第1 項為後法，且為重
    法，自仍應優先適用藥事法之規定處斷（最高法院97年度臺
    非字第397 號及第461 號判決意旨參照）。
  (二)被告無償提供甲基安非他命予證人許慧娟、徐友南之行為，
    依證人許慧娟證述內容，僅是1 次施用毒品的量（偵卷第11
    頁反面），依徐友南證述內容，係被告施用之剩餘，量只有
    一點（偵卷第16頁），由證人證述之內容無法證明被告所轉
    讓之甲基安非他命已達上揭加重標準，是核被告上開轉讓甲
    基安非他命與證人許慧娟、徐友南之行為，應均係犯藥事法
    第83條第1 項之轉讓禁藥罪。
  (三)核被告所為，係犯毒品危害防制條例第8 條第1 項之轉讓第
    一級毒品罪、藥事法第83條第1 項之轉讓禁藥罪。被告轉讓
    海洛因、甲基安非他命前持有該毒品、禁藥之低度行為，均
    分別為其轉讓之高度行為所吸收，不另論罪。被告以一行為
    同時轉讓海洛因及甲基安非他命予證人許慧娟，係一行為而
    觸犯數罪名，應從一重論以轉讓第一級毒品罪。被告2 次轉
    讓行為，犯意各別，行為互殊，應予分論併罰。被告有前揭
    事實欄所載之前科，甫於98年2 月19日因縮短刑期假釋出監
    並付保護管束，並於98年10月11日縮刑期滿執行完畢，有臺
    灣高等法院被告前案紀錄表在卷可按，其於前開有期徒刑執
    行完畢後5 年內，故意再犯本件有期徒刑以上之罪，2 次犯
    行均為累犯，均應依刑法第47條第1 項規定加重其刑。又被
    告轉讓第一級毒品海洛因予證人許慧娟，無積極證據證明其
    轉讓之海洛因數量已達行政院93年1 月7 日院臺法字第0930
    080551號令頒「轉讓持有毒品加重其刑之數量標準第2 條」
    ，關於第一級毒品在淨重5 公克以上之規定，故被告轉讓第
    一級毒品罪，無依毒品危害防制條例第8 條第6 項加重其刑
    之適用，附此敘明。
  (四)被告轉讓海洛因予許慧娟之犯行，被告於偵查及審判中均有
    自白，爰依毒品危害防制條例第17條第2 項減輕其刑，並依
    法先加後減之。另被告轉讓甲基安非他命予徐友南之犯行，
    依前所述，應適用藥事法第83條第1 項論處，就罪刑有關之
    一切情形，適用法律時應整體性適用，不得割裂適用，該原
    則於不同法律規定間產生法規競合關係時，亦應均遵循之。
    故本案既已因法規競合關係，優先適用藥事法第83條第1 項
    規定論罪，則被告縱使於偵查及審判中均自白，基於適用法
    律應整體性適用，不得割裂之原則，亦不得另依修正後毒品
    危害防制條例第17條第2 項規定，減輕其刑（臺灣高等法院
    暨所屬法院98年法律座談會刑事類提案第16號見解、最高法
    院99年度台上字第1367號判決要旨參照）。
  (五)爰審酌被告前已有施用毒品之犯行，當知毒品對人體及社會
    之危害甚鉅，猶不思警醒，而轉讓海洛因、甲基安非他命供
    他人施用，所為均戕害他人身體健康，且危害社會治安匪淺
    ，被告犯後坦承犯行，態度尚佳，且轉讓毒品之數量尚微，
    以其本件犯罪情節而論，惡性尚非重大不赦，又其與女朋友
    許慧娟同居共財，購買毒品後分享施用，亦與人性無違，尚
    非不能原諒而認應予以嚴懲，又該次犯行仍屬同時轉讓海洛
    因及甲基安非他命，仍應於量刑時一併考量，暨其學歷、職
    業、家庭狀況等一切情狀，就各次轉讓犯行，分別量處如主
    文所示之刑，並定其應執行之刑，以資懲儆。
  (六)沒收之物，應與本案論罪科刑之事實有關，依法應沒收或得
    沒收者為限，如與本案之犯罪事實無關，雖係於本案以外之
    其他犯罪事實經論罪科刑時應沒收或得沒收之物，亦僅得於
    該他案宣告沒收，而不得於本案併予宣告沒收（最高法院95
    年台上字第6662號判決意旨參照）。本件警察持本院核發之
    搜索票，於99年10月13日，至被告投宿之臺南市安平區○○
    ○街224 巷15號210 室房內搜索，扣得甲基安非他命3 小包
    、海洛因1 小包、電子磅秤1 臺、夾鏈袋1 包、玻璃球2 個
    、行動電話6 支、帳冊2 本、電話簿3 張等物。被告供稱：
    扣案物中海洛因是證人徐友南的，其餘扣案物都是伊的，但
    是和轉讓毒品案件無關等語（見本院卷第129 頁反面）。且
    檢察官亦於起訴書載明扣案物屬另案扣押之物品，復查無其
    他證據足以證明上開扣案物係供被告本件轉讓毒品、禁藥罪
    所用或所得之物，核與本案犯罪事實均無關聯，揆諸前揭判
    決意旨，應於被告另犯之他案宣告沒收，始為適法，故均不
    為沒收之宣告，附此指明。
、無罪部分（被訴轉讓海洛因予徐友南1次）
一、公訴意旨另以：被告陳致力明知海洛因係毒品危害防制條例
    第2 條第2 項第1 款所定之第一級毒品，不得持有、轉讓，
    仍基於轉讓第一級毒品之犯意，於99年10月13日中午12時許
    ，在臺南市安平區○○○街224 巷15號皇家汽車旅館210 室
    【起訴書附表記載為201 室，應予更正】」，無償提供第一
    級毒品海洛因予徐友南，因認被告陳致力此部分亦涉有違反
    毒品危害防制條例第8 條第1 項之轉讓第一級毒品罪嫌等語
    。
二、公訴人認被告涉犯上述轉讓第一級毒品罪，係以證人徐友
    南之指證；扣案海洛因應為被告所有；被告與證人徐友
    南之關係，應立於支配者與跑腿者的關係；證人徐友南查
    獲時是通緝犯，應無法出面跟別人購買毒品，可見持有海洛
    因的應該是被告；被告偵查中自承有提供毒品給證人徐友
    南施用；被告在持有海洛因的情況下，很難證明被告僅提
    供海洛因給許慧娟，而沒有提供給徐友南；為其主要論據。
三、按犯罪事實應依證據認定之，無證據不得認定犯罪事實。又
    不能證明被告犯罪者，應諭知無罪之判決。刑事訴訟法第15
    4 條第2 項、第301 條第1 項分別定有明文。而事實之認定
    ，應憑證據，如未能發現相當證據，或證據不足以證明犯罪
    事實，自不能以推測或擬制之方法，為裁判基礎。此所稱之
    證據，雖不以直接證據為限，間接證據亦包括在內，然而無
    論直接或間接證據，其為訴訟上之證明，須於通常一般人均
    不致有所懷疑，而得確信其為真實之程度者，始得據為有罪
    之認定。倘其證明尚未達到此一程度，而有合理懷疑之存在
    ，致無從使事實審法院獲得有罪之確信時，即應諭知被告無
    罪之判決（最高法院40年台上字第86號、76年台上字第4986
    號判例足資參照）。
四、訊據被告堅決否認有轉讓海洛因予徐友南之犯行，辯稱：因
    為伊和許慧娟是男女朋友，不願意讓許慧娟拋頭露臉的去跟
    毒販接洽，所以買回來的海洛因會跟許慧娟分享，但是海洛
    因價值較高，經濟上伊已經很困難了，根本沒辦法無償提供
    給徐友南，海洛因伊和女友許慧娟都會施用完畢，不可能有
    剩下的留給徐友南等語（見本院卷第55頁、第105 頁反面、
    135 頁正反面）。
五、經查：
  (一)單一證人之證詞，不得作為有罪判決之唯一證據，仍應調查
    其他必要之證據，以察其是否與事實相符，即須藉補強證據
    以擔保其真實性，此乃法理所當然。而所謂補強證據，係指
    除應適用補強性法則之證詞外，其他足以證明所指證之犯罪
    事實確具有相當程度真實性之證據而言。雖其所補強者，非
    以事實之全部為必要，但亦須因補強證據與待補強之證言相
    互利用，足使犯罪事實獲得確信者，始足當之。而應適用補
    強性法則之證詞，縱先後證述內容一致，仍為單一證人之證
    言，究非屬該證言以外之其他必要證據，尚不足以謂前後之
    證詞相互間得作為證明其所指證犯罪事實之補強證據，最高
    法院100 年度台上字第3330號、100 年度台上字第4438號判
    決意旨參照。又施用毒品者，其所稱向某人購買或由某人轉
    讓之供述，須補強證據以擔保其供述之真實性。良以施用毒
    品者其供述之憑信性本不及於一般人，況施用毒品者其供出
    來源，因而破獲者，法律復規定得減輕其刑，其有為偵查機
    關誘導、或為邀輕典而為不實之陳述之可能，其供述之真實
    性自有合理之懷疑。是認施用毒品者關於其向某人購買毒品
    或由某人轉讓之供述，必須補強證據佐證，以擔保其供述之
    真實性，俾貫澈刑事訴訟無罪推定及嚴格證明之基本原則。
    又關於毒品施用者其所稱向某人購買毒品或由某人轉讓之供
    述，必須補強證據佐證，係指毒品購買者之供述縱使並無瑕
    疵，仍須補強證據佐證而言，以擔保其供述之真實性。該所
    謂補強證據，必須與施用毒品者關於相關毒品交易之供述，
    具有相當程度之關聯性，且足使一般人對於施用毒品者之供
    述無合理之懷疑存在，而得確信其為真實，始足當之（最高
    法院96年度台上字第1029號、98年度台上字第6601號、99年
    度台上字第3692號、99年度台上字第7474號判決意旨參照）
    。
  (二)證人徐友南於偵查中結證稱：99年10月13日警察持搜索票至
    皇家汽車旅館210 室搜索時伊有在場，查扣的東西都不是伊
    的，都是被告的，最後一次跟被告要海洛因是99年10月13日
    中午12時許，在皇家汽車旅館210 室內跟被告要的等語（見
    偵卷第15頁反面、第16頁）。其證述內容固然明確，惟依前
    揭實務見解，單一證人之證詞，不得作為有罪判決之唯一證
    據，尤以施用毒品者之供述憑信性更不及於一般人，仍應調
    查其他必要之證據，以察其是否與事實相符。是以，公訴人
    所提出之證據或推論，是否足以補強單一證人徐友南之證述
    ，析論如下：
  扣案海洛因為何人所有？
    扣案之白色粉末一包，經送高雄市立凱旋醫院鑑定，確檢出
    海洛因成分（驗餘淨重0.03公克），有該院濫用藥品成品檢
    驗鑑定書1 份在卷可參（見本院卷第115 頁），該檢驗鑑定
    書上記載檢送姓名為【徐友南】，則被告辯稱扣案海洛因並
    非伊所有，尚非無稽。又檢察官起訴書記載扣案毒品為【被
    告陳致力與徐友南、許慧娟共同持有】，亦可認定檢察官無
    證據證明扣案海洛因確屬被告所持有。再者，偵查檢察官於
    99年10月14日下午4 時24分訊問證人徐友南時，證人徐友南
    為上開證述，證述海洛因屬被告所有，但在同日下午5 時33
    分許，檢察官同時訊問證人徐友南及被告陳致力，供被告在
    偵查中有在場詰問證人之權利，此時證人徐友南即改稱扣案
    海洛因是伊所有等語（見偵卷第6 頁）。是以，公訴人於本
    院論告時，似有前後混淆了偵查檢察官訊問證人徐友南的時
    間點，而證人徐友南既然同日晚了1 小時左右，於檢察官提
    供被告詰問徐友南機會時，改稱海洛因是自己（徐友南）所
    有，自堪採憑，自得以此訊問筆錄（未具結）彈劾其1 小時
    前所為之具結證述。也可以想像，檢警因此將扣案海洛因送
    凱旋醫院鑑定時，檢送名單上記載為【徐友南】，如此推論
    方屬合理。又證人許慧娟亦結證稱：扣案的甲基安非他命是
    被告的，而扣案的海洛因是徐友南的等語甚明（見偵卷第10
    頁反面）。衡情度理，證人許慧娟雖為被告之女朋友，有維
    護被告之可能，但若真要偏袒被告，應該會連同甲基安非他
    命，一併推諉稱係徐友南所有，然其確明顯區分不同毒品的
    所有人，且證人許慧娟與被告、徐友南搜索時均在現場，且
    常同處於旅館，證人許慧娟自當係親身見聞而知悉上情，其
    所述應非子虛，堪以採憑。退萬步言，公訴人能提出之補強
    證據即扣案毒品海洛因，但公訴人之依據仍然是【單一證人
    徐友南證稱海洛因是被告所有之證述】，以此推敲，在被告
    否認、證人許慧娟證稱海洛因屬徐友南所有、僅證人徐友南
    於偵查之初推稱係被告所有（且嗣後改稱自己所有），此情
    觀之，至始至終，都是證人徐友南一人之【初始證述】，仍
    然無法在單一證人徐友南之證詞之外，認為有補強證據。
  至於公訴人所稱「被告與證人徐友南之關係，應立於支配者
    與跑腿者的關係，證人徐友南查獲時是通緝犯，也應該無法
    出面跟別人購買毒品，可見持有海洛因的應該是被告，被告
    在持有海洛因的情況下，很難證明被告僅提供海洛因給許慧
    娟，而沒有提供給徐友南」等語，均屬臆測及推論之詞，何
    以支配者一定會賞賜毒品予跑腿者？且就此部分被告亦否認
    有請證人交易、送貨毒品予他人，又何以通緝犯就無法與別
    人購買毒品而要透過他人？又何以經濟拮据的被告僅提供價
    值較高的海洛因予女朋友而不給一般朋友會不合常理？是公
    訴人之推論，仍難謂屬單一證人證詞外之補強證據。
  被告於偵查中雖坦承有【提供毒品】給證人徐友南施用（見
    偵卷第7 頁），惟被告於本院審理時稱伊所指的是轉讓甲基
    安非他命部分，不包含海洛因（見本院卷第134 頁反面）。
    是公訴人亦無法以被告曾經坦承嗣後更異其詞，作為補強證
    據。
  至證人徐友南採尿送驗結果，確檢出嗎啡陽性反應，有徐友
    南涉嫌毒品案尿液編號及年籍對照表、長榮大學99年10月22
    日出具之確認報告在卷可查（見本院卷第112-113 頁）。惟
    若扣案之海洛因依前揭證人許慧娟證述、徐友南經檢察官第
    二次訊問時改稱為伊所有等情觀之，證人徐友南極可能自己
    持有海洛因，平常即能施用解癮。申言之，實難以上開確認
    報告即能補強本件被告確有轉讓海洛因予證人徐友南之犯罪
    事實。
六、綜上所述，公訴人所舉前開證據，尚不足使本院達於通常一
    般之人均不致有所懷疑，而得確信其為真實之程度，致使無
    從形成有罪之確信，則依罪證有疑利於被告之證據法則，尚
    不得僅以單一證人，尤為施用毒品者之證述，而無其他補強
    證據可資佐證下，遽為不利於被告之認定。此外，復查無其
    他積極證據足資認定被告有公訴意旨所指之轉讓海洛因予證
    人徐友南之犯行，揆諸前開判例說明，被告犯行尚屬不能證
    明，此部分自應為被告無罪之諭知。
據上論斷，應依刑事訴訟法第299 條第1 項前段、第301 條第1
項，毒品危害防制條例第8 條第1 項、第17條第2 項，藥事法第
83條第1 項，刑法第11條前段、第47條第1 項、第51條第5 款、
第55條，判決如主文。
本案經檢察官薛雯文到庭執行職務
中    華    民    國   100    年    9     月     7    日
                  刑事第八庭  審判長 法  官  張瑛宗
                                     法  官  蘇碧珠
                                     法  官  羅郁棣
以上正本證明與原本無異。
如不服本判決應於收受本判決後10日內向本院提出上訴書狀，並
應敘述具體理由。其未敘述上訴理由者，應於上訴期間屆滿後20
日內向本院補提理由書狀（均須按他造當事人之人數附繕本）「
切勿逕送上級法院」。
                                     書記官  廖明瑜
中    華    民    國   100    年    9     月     7    日
附錄所犯法條：
毒品危害防制條例第8條
轉讓第一級毒品者，處 1 年以上 7 年以下有期徒刑，得併科新
臺幣 1 百萬元以下罰金。
轉讓第二級毒品者，處 6 月以上 5 年以下有期徒刑，得併科新
臺幣 70 萬元以下罰金。
轉讓第三級毒品者，處 3 年以下有期徒刑，得併科新臺幣 30
萬元以下罰金。
轉讓第四級毒品者，處 1 年以下有期徒刑，得併科新臺幣 10
萬元以下罰金。
前四項之未遂犯罰之。
轉讓毒品達一定數量者，加重其刑至二分之一，其標準由行政院
定之。
藥事法第83條
明知為偽藥或禁藥，而販賣、供應、調劑、運送、寄藏、牙保、
轉讓或意圖販賣而陳列者，處 7 年以下有期徒刑，得併科新臺
幣 5 百萬元以下罰金。
犯前項之罪，因而致人於死者，處 7 年以上有期徒刑，致重傷
者，處 3 年以上 12 年以下有期徒刑。
因過失犯第 1 項之罪者，處 2 年以下有期徒刑、拘役或科新臺
幣 30 萬元以下罰金。
第 1 項之未遂犯罰之。